【裁判字號】    97,交訴,53
【裁判日期】    970416
【裁判案由】    公共危險
【裁判全文】
臺灣臺中地方法院刑事判決              97年度交訴字第53號
公  訴  人  臺灣臺中地方法院檢察署檢察官
被      告  甲○○
                      樓之5
上列被告因過失傷害案件，經檢察官提起公訴（96年度偵字第
26139號、96年度調偵字第532號），本院判決如下：
    主  文
本件公訴不受理。
    理  由
一、公訴意旨詳如附件起訴書所載（被告被訴涉犯刑法第185條
    之3及第185之4部分，由本院另行判決）。
二、按告訴乃論之罪，告訴人於第一審辯論終結前，得撤回其告
    訴；又告訴經撤回者，應諭知不受理之判決，並得不經言詞
    辯論為之，刑事訴訟法第238條第1項、第303條第3款、第30
    7條，分別定有明文。
三、經查本件被告甲○○被訴犯有刑法第284條第1項前段之過失
    傷害罪，依同法第287條前段之規定係屬告訴乃論之罪，茲
    據告訴人乙○○於第一審辯論終結前，具狀撤回告訴，此有
    撤回告訴狀一份在卷可稽，揆諸上開說明，爰不經言詞辯論
    ，諭知不受理之判決。
據上論斷，應依刑事訴訟法第303條第3款、第307條，判決如主
文。
中    華    民    國    97    年    4     月    16    日
                    交通法庭    審判長法  官   陳  葳
                                      法  官   林世民
                                      法  官   洪堯讚
上正本證明與原本無異。
如不服本判決，應於收受送達後10日內向本院提出上訴書狀（應
敘述具體理由並附繕本）。
上訴書狀如未敘述理由，應於上訴期間屆滿後20日內補提理由書
於本院。
                                      書記官   沈慧玲
中    華    民    國    97    年    4     月    16    日
附件：
臺灣臺中地方法院檢察署檢察官起訴書
                                     96年度偵字第26139號
                                     96年度調偵字第532號
    被      告  甲○○  男  42歲（民國○○年○月○○日生）
                        住臺中市○○區○○里○○路○段423
                        號13樓之5
                        國民身分證統一編號：Ｚ000000000號
上列被告因過失傷害等案件，業經偵查終結，認應該提起公訴，
茲將犯罪事實及證據並所犯法條分敘如下：
            犯罪事實
一、甲○○自民國96年8月24日下午5時許起，至同日下午6時許
    止，在臺中縣太平市○○路上之客戶家中，飲用威士忌酒
    150C C後，已達不能安全駕駛動力交通工具之程度。竟仍於
    同日晚上9時30分許，駕駛車號9726-HY號自小客車，行駛於
    市區道路，欲返回其位在臺中市○○路○段之住處。其於同
    日晚上，駕駛上開自小客車，沿臺中縣太平市○○路由北往
    南方向行駛，而於同日晚上9時50分許，行駛至太平市○○
    路與東村路路口處，本應注意汽車駕駛時，駕駛人應注意車
    前狀況，並隨時採取必要之安全措施，因當時自招酒醉，對
    其車前狀況，已無法加以注意，適有林春美騎乘車號
    TER-801 號輕型機車，沿同市○○路由南往北方向，行駛至
    該路口欲左轉至東村路時，因閃避不及，與甲○○發生碰撞
    ，致林春美人車倒地，而受有頭部外傷併左側額顱頂葉硬腦
    膜出血、右側枕部頭皮撕裂傷、右手肘即左足挫裂傷等傷害
    。詎甲○○於駕駛上開自小客車肇事，致林春美受傷後，未
    將林春美送醫救護、報警處理或為其他之適當處置，反竟基
    於肇事逃逸之犯意，逕行駕車逃逸，嗣經警於96年8月25日
    凌晨，循線查獲，並為警於同日凌晨2時23分許，測得其呼
    氣中酒精濃度值為0.17mg/l（反推駕駛之初為0.48mg/l) 。
二、案經林春美之配偶乙○○告訴及臺中縣警察局太平分局報告
    偵辦。
            證據並所犯法條
一、訊據被告甲○○對肇事逃逸之犯罪事實及肇事前飲酒之過程
    均自白不諱，核與告訴人乙○○之指述相符。經查，被告因
    肇事後逃逸，員警於96年8月25日凌晨2時許，始得對其進行
    酒精測試。其於該日凌晨2時23分許，經警測得其呼氣中酒
    精濃度值為0.17MG/L，而該時間已距其駕車之同月24日晚上
    9時30分許，已近5小時，依據內政部警政署刑事警察局法醫
    室之酒精濃度排除率推算方式，人體每小時平均代謝率為吹
    氣值每小時為0.0628MG/L，依該代謝率計算後，被告於肇事
    時之經濃度為0.48mg/l（即：0.17mg/l+0.0628mg/lx5=
    0.484 mg/l)。參考德、日等國家所進行之酒精濃度與精神
    狀態之實驗結果認為，呼氣中之酒精濃度達每公升0.55毫克
    時，就人之生理方面，已產生視覺反應遲鈍、影像不能集中
    ，同時不能看清前方路況及車旁照後鏡等狀況，其駕駛能力
    已受影響，肇事率已提升至一般人之10倍，而被告於肇事後
    測得呼氣中酒精濃度值為每公升0.48毫克，雖未達每公升
    0.55毫克，然被告既已酒後肇事，顯已達酒後已達不能安全
    駕駛動力交通工具之程度。再按汽車駕駛時，駕駛人應注意
    車前狀況，並隨時採取必要之安全措施。道路交通安全規則
    94條第3項定有明文，被告通過駕駛執照筆試，對此應有認
    識，其於駕駛自小客車時自應善盡上述注意義務，且依當時
    路況，又無不能注意之情形，因酒醉疏未注意及之，而致肇
    事，為有過失。被害人林春美所受傷害，與被告過失行為間
    ，又具相當因果關係。又被告對被害人經其駕車擦撞後倒地
    ，應受有傷害等情，亦有明知，此經被告供承在卷，詎其仍
    於駕車肇事致人受傷後逃逸，亦見其於當時，有肇事逃逸之
    主觀犯意。此外，並有道路交通事故現場圖、道路交通事故
    調查報告表（一）、（二）、酒精測試單、酒後駕車肇事逃
    逸酒精值推算法資料、國軍臺中總醫院附設民眾診療服務處
    診斷證明書、照片數張附卷可稽。本件事證已臻明確，被告
    上開犯行，均堪認定。
二、核被告甲○○所為，係犯刑法第185條之3之酒醉駕駛、第
    185條之4之肇事逃逸及第284條第1項前段過失傷害等罪嫌。
    被告上開3犯行，罪名有異，請分論併罰。
三、依刑事訴訟法第251條第1項提起公訴。
    此    致
臺灣臺中地方法院
中    華    民    國    96    年    12    月    25    日
                              檢察官   王 銘 仁
本件正本證明與原本無異
中    華    民    國    97    年    1     月    14    日
                              書記官   許 倖 槙
所犯法條：
中華民國刑法第185條之3
服用毒品、麻醉藥品、酒類或其他相類之物，不能安全駕駛動力
交通工具而駕駛者，處一年以下有期徒刑、拘役或三萬元以下罰
金。
中華民國刑法第185條之4
駕駛動力交通工具肇事，致人死傷而逃逸者，處六月以上五年以
下有期徒。
中華民國刑法第284條
因過失傷害人者，處六月以下有期徒刑、拘役或五百元以下罰金
，致重傷者，處一年以下有期徒刑、拘役或五百元以下罰金。
從事業務之人，因業務上之過失傷害人者，處一年以下有期徒刑
、拘役或一千元以下罰金; 致重傷者，處三年以下有期徒刑、拘
役或二千元以下罰金。


司法院資訊處製作；財團法人民間司法改革基金會備份。
